Inventaris van de archieven van de Staatssecretarie onder Lodewijk Napoleon, 1806-1811
Nationaal Archief, Den Haag
- Secretariaat van het gouvernement-generaal der Hollandse departmenten van het Franse keizerrijk, 1811, D
  In het familiearchief Lebrun bevinden zich afgedwaalde ambtelijke stukken uit het secretariaats- en kabinetsarchief van de Prins, Algemeen Stedehouder en de Gouverneur-Generaal der Hollandse departementen. Het archief bevindt zich bij Xavier graaf Gontaut-Biron in Frankrijk.
  - Besluiten en toegangen, D.1
    - Minuut-decreten van de gouverneur-generaal., jan 1811 - dec 1811; 436-439
      - jan 1811 - 15 feb 1811, 436
      - 16 feb 1811 en mrt 1811, 437
      - apr 1811 - juni 1811, 438
      - juli 1811 - dec 1811, 439
    - Verbaal van de Secretaris van de Commandementen., jan 1811 - dec 1811; 441
    - Groene index, met klapper, 1811; 558
      De klapper (voormalig inv.nr. 559 ) is in 1917 met de index in een band verenigd
      De zogenaamde groene indices zijn de oorspronkelijk met groen linnen ingebonden indices die door de secretariaten van de elkaar opvolgende organen van de uitvoerende macht - van Uitvoerend Bewind tot de plaatsvervanger van de Franse keizer - aangelegd zijn. Deze registers geven toegang tot de notulen of besluiten, met de daarbij behorende uitgaande brieven en ingekomen stukken. De data en nummers verwijzen naar de data en nummers van de besluiten. Deze indices zijn als serie geplaatst in het archief van de Staatsecretarie van Lodewijk Napoleon. In de studiezaal van het Nationaal Archief zijn deze registers op microfices te raadplegen
  - Relatieven (bijlagen) tot de besluiten, D.2
    - Decreten van de Keizer en besluiten van de Prins Gouverneur-generaal der Hollandse departementen., 1811; 461
    - Intendant-generaal der Financiën en van de publieke Schatkist., Zee-prefect van het arrondissement Holland.; 1811; 462
    - Intendant van Binnenlandse Zaken., Directeur-generaal van de Politie in Holland.; Rekestmeester, belast met de dienst der Bruggen en Wegen.; 1811; 463
    - Staatsraad en secties., 25 mei 1811; 464-469
      - I. Geschil tussen de stad Breda en de Administratie der Domeinen, afkomstig van de vorst van Nassau., 464
      - II. Verantwoording van de Raad der Amerikaanse Koloniën en Bezittingen., 465
      - III. Rapporten door de respectieve secties van de Staatsraad uitgebracht en waarop de gevallen besluiten nog niet zijn ingekomen., 466
      - IV. Rapporten als voren., 467
      - V. Rapporten als voren., 468
      - VI. Rapporten als voren., 469
    - Directeur-principaal der Posterijen., Directeur van het Grootboek van de Publieke Schuld in Holland.; Directeur der Centrale Kas te Amsterdam.; Opperdirecteur der Douanes.; Prefecten in de Hollandse Departementen.; Hof van Rekeningen.; Keizerlijk Hooggerechtshof in Holland.; Diverse Gerechtshoven en Rechtbanken in Holland.; Gemeentebesturen.; 1811; 470
    - Secretarie., Staatsraad.; Overige besturen en administraties.; 1811; 471
    - Binnenlandse Zaken., 1811; 472
    - Binnenlandse Zaken., 1811; 473
    - Waterstaat., Grootboek.; Kunsten en Wetenschappen.; Douanes.; Oorlog.; Officiële Courant.; Marine.; Financiën.; Hof van Rekeningen.; 1811; 474
    - Justitie en Politie., Hooggerechtshof.; Eden van Rechterlijke ambtenaren aan de Keizer.; Gelderland en voormalig departement Holland.; 1811; 475
    - Eden van Rechterlijke ambtenaren aan de Keizer., Voormalig departement Holland.; 1811; 476
    - Eden van rechterlijke ambtenaren aan de Keizer., Voormalig departement Holland en diversen.; juni 1811 - nov 1811; 477
    - Particuliere stukken., 1811; 478
    - Rekesten., jan 1811 - dec 1811; 479-481
      - jan 1811 - feb 1811, 479
      - Rekest van Hendrik Overman," uitvinder en fabriquant van zeker konst blauw wonende binnen de derde Hoofdstad des Franschen Keizerrijks Amsterdam", 1811 februari 12, 479A; 1 stuk
        Niet raadpleegbaar
        Gesepareerd uit inv.nr. 479 [juni 2017]
      - Zakje blauw poeder behorend bij het rekest van Hendrik Overman, 479B
        Zie inv.nr. 479A
      - mrt 1811 - apr 1811, 480
      - mei 1811 - dec 1811, 481
    - Gezegelde declaraties?... van ambtenaren., 1811; 482
  - Overige stukken, D.3
    - Generale expeditielijsten, 2 jan 1811 - 31 dec 1811; 626-627
      - 2 jan 1811 - 30 juni 1811, 626
      - 1 juli 1811 - 31 dec 1811, 627
    - "Précis", agenda van rekesten, ingediend bij de Hertog van Plaisance., 1811; 667
      Hierbij enkele rekesten met eigenhandige kantbeschikking van de hertog.
    - Staat van betalingen bij het Ministerie van de Staatssecretarie., 1807 - 1811; 530A; 1 deel
      Bevat ook gegevens, opgetekend door de secretarie / kabinet van het Gouvernement-generaal
- Indices en expeditielijsten, 1798-1806, E
  In het archief van de Staatsecretarie van Koning Lodewijk Napoleon zijn - ten onrechte - tevens opgenomen de (groene) indices op de notulen (besluiten) en de expeditielijsten van de secretarie van het Uitvoerend Bewind, het Staatsbewind en de Raadpensionaris..
  - Groene indices, E.1
    - (Groene) Indices op de notulen (besluiten) van het Uitvoerend Bewind, met hoofdenlijst en klapper., 25 jan 1798 - 17 okt 1801; 531-540; 10 delen
      - 25 jan 1798 - 12 jun 1798, 531
      - 12 jun 1798 - 17 aug 1798, 532
      - 17 aug 1798 - 31 dec 1798, 533
      - 1 jan 1799 - 30 jun 1799, 534
      - 1 jul 1799 - 31 dec 1799, 535
      - klapper op de index van 1799, 536
      - 1 jan 1800 - 30 jun 1800, 537
      - 1 jul 1800 - 31 dec 1800, 538
      - 1 jan 1801 - 30 jun 1801, 539
      - 1 jul 1801 - 17 okt 1801, 540
    - Concept-indices van het Uitvoerend Bewind., 1798-1799; 573-574
      - mrt-jun 1798, 573
      - 1799, 574
    - (Groene) Indices op de notulen (besluiten) van het Staatsbewind,met hoofdenlijst en klapper., 18 okt 1801 - 29 apr 1805; 541-547; 7 delen
      - 18 okt 1801 - 31 dec 1801, 541
      - 1 jan 1802 - 30 jun 1802, 542
      - 1 jul 1802 - 31 dec 1802, 543
      - 1 jan 1803 - 30 jun 1803, 544
      - 1 jul 1803 - 31 dec 1803, 545
      - 1 jan 1804 - 31 dec 1804, 546
      - 1 jan 1805 - 29 apr 1805, 547
    - Concept-index Staatsbewind., [datum....?]; 575
    - Klapper op de notulen van het Staatsbewind., okt - dec 1801; 575A; 1 deel
      Aanwinst 1911 XV, 29.
    - (Groene) Indices op de notulen (besluiten) van de Raadpensionaris,met hoofdenlijst en klapper., 29 apr 1805 - 09 jun 1806; 548-549
      - 29 apr 1805 - 31 dec 1805, 548
      - 01 jan 1806 - 09 jun 1806, 549
    - Concept-index Raadpensionaris., [datum....?]; 576
  - Geheime indices, E.2
    - Index en klapper op de geheime notulen (besluiten) van het Uitvoerend Bewind., 22 jan 1798 - 9 juli 1798; 559A-559B; 2 delen
      - Index., 559A
      - Klapper, 559B
    - Index op de geheime notulen (besluiten) van het Uitvoerend Bewind., 17 aug 1798 - 17 okt 1801; 560
    - Concept geheime indices van het Uitvoeren Bewind., 1798-1800; 577A-578
      - 1798, met klapper, 577A
      - 1799, 577B
      - 1800, 578
    - Index en klapper op het buitengewoon geheim verbaal van het Uitvoerend Bewind., nov 1798 - 17 okt 1801; 561-562; 2 delen
      - Klapper., 561
      - Index., 562
    - Index op de geheime notulen (besluiten) van het Staatsbewind., 17 okt 1801 - 29 apr 1805; 563
    - Geheime agenda's van het Staatsbewind., 4 jan 1800 - 22 nov 1804; 566A-566B; 2 delen
      - 4 jan 1800 - 29 jun 1802, 566A
        Bevat ook registraties van het Uitvoerend Bewind tot 17 okt 1801
      - 1 jul 1802 - 22 nov 1804, 566B
    - Geheime expeditielijst van het Staatsbewind., 2 mei 1803 - 29 apr 1805; 627BIS; 1 deel
      Zie inv. 2.01.01.05, inv.nr. 530*
      Dassevael n.n. 188
    - Index op de geheime notulen (besluiten) van de Raadpensionaris., 30 apr 1805 - 09 jun 1806; 564
  - Expeditielijsten, E.3
    - Generale expeditielijsten van het Uitvoerend Bewind., 25 jan 1798 - 31 dec 1801; 581-595
      - 25 jan 1798 - 12 juni 1798, 581
      - 12 jun 1798 - 31 okt 1798, 582
      - 1 nov 1798 - 31 dec 1798, 583
      - 1 jan 1799 - 30 mrt 1799, 584
      - 1 apr 1799 - 29 jun 1799, 585
      - 1 jun 1799 - 30 sep 1799, 586
      - 1 okt 1799 - 31 dec 1799, 587
      - 2 jan 1800 - 31 mrt 1800, 588
      - 1 apr 1800 - 30 jun 1800, 589
      - 1 jul 1800 - 30 sep 1800, 590
      - 1 okt 1800 - 31 dec 1800, 591
      - 2 jan 1801 - 31 mrt 1801, 592
      - 1 apr 1801 - 30 jun 1801, 593
      - 1 jul 1801 - 30 sep 1801, 594
      - 1 okt 1801 - 31 dec 1801, 595
        Het gedeelte van 18 oktober - 31 december 1801 is aangelegd door het Staatsbewind.
    - Generale expeditielijsten van het Staatsbewind., 4 jan 1802 - 30 apr 1805; 596-608
      Zie voor de generale expeditielijst van 18 okt 1801 - 31 dec 1801 inv.nr. 595.
      - 4 jan 1802 - 30 mrt 1802, 596
      - 1 apr 1802 - 1 jul 1802, 597
      - 2 jul 1802 - 30 sep 1802, 598
      - 1 okt 1802 - 31 dec 1802, 599
      - 3 jan 1803 - 31 mrt 1803, 600
      - 1 apr 1803 - 30 jun 1803, 601
      - 1 jul 1803 - 30 sep 1803, 602
      - 3 okt 1803 - 30 dec 1803, 603
      - 2 jan 1804 - 30 mrt 1804, 604
      - 3 apr 1804 - 02 jul 1804, 605
      - 3 jul 1804 - 28 sep 1804, 606
      - 1 okt 1804 - 31 dec 1804, 607
      - 3 jan 1804 - 30 apr 1805, 608
    - Generale expeditielijsten van de Raadpensionaris., 1 mei 1805 - 29 apr 1806; 609-611
      - 1 mei 1805 - 30 aug 1805, 609
      - 2 sep 1805 - 31 dec 1805, 610
      - 1 jan 1806 - 29 apr 1806, 611
        zie voor de periode tot 9 juni 1806 archief staatssecretarie Koning Lodewijk Napoleon, inv.nr. 612.
- Staatsraad - supplement, 1805-1811, F
  In het archief van de Staatsecretarie van Koning Lodewijk Napoleon zijn - ten onrechte - tevens delen van het archief van de Staatsraad. De plaatsing hier is evenwel verklaarbaar, omdat de functionarissen van de Staatsraad ook in dienst waren van de Staatssecretarie.
  - Secretaris-generaal van Staatsraad, F.1
    - Minuut-agenda's., 10 jul 1806 - 18 jul 1806; 633; 1 omslag
    - Minuut-agenda's met verbalen en ingekomen stukken., 15 dec 1806 - 15 mei 1807; 634; 2 omslagen
      Zie archief Staatssecretarie Lod. Nap., toegang 2.01.01.07, inv.nr. 634.
    - Ontwerp Staatsregeling van 1806 met wijzigingen enz. van Wichers en Gogel., 635; 1 stuk
    - Verschillende ontwerpen van wet op de Departementale Besturen met daarover gevoerde correspondentie., 1806 - 1807; 636; 1 pak
    - Voorstel van Koning Lodewijk aan de Vergadering van Hun Hoog Mogenden over het heffen van nieuwe belastingen., 14 juli 1806; 637; 1 stuk
    - Minuut-brieven van de Sectie van Financiën en Algemene Wetgeving aan de koning over het leggen van arrest op ordonnantiën van betaling., 21 jan 1807; 642; 1 omslag
    - Ontwerp van wet, reglement en instructie op het vervoer van buskruit, met geleidebrieven van Van de Kasteele, voorzitter van de Sectie Wetgeving., 21 feb 1807; 643; 1 omslag
    - Concept-brief aan de Koning betreffende schadeloosstelling van W.B. Sloet te Deventer voor het gemis van zijn inkomsten uit de posterijen., 7 apr 1807; 646; 1 omslag
    - Conceptbrief van de 2e Sectie van de Staatsraad met ontwerpwet op de impost van brood, vlees en wijn., 11 apr 1807; 641; 1 omslag
    - Concept-brief aan de Koning met ontwerpen van decreten inzake opheffing van het amortisatiefonds en instelling van de amortisatiekas., 15 apr 1807; 644; 1 omslag
    - Conceptbrief van de 2e Sectie van de Staatsraad over het beheer der financiën., 17 apr 1807; 639; 1 stuk
    - Begroting voor 1808 met brief van de Staatsraad Appelius, Secretaris van Staat., 30 sep 1807, nr. 2; 638; 1 omslag
    - Conceptbrief van de 2e Sectie van de Staatsraad met ontwerpwet voor het bestuur der gemeenten., z.d.; 640; 1 stuk
    - Concept-brief aan de Koning met ontwerpreglement op de verkiezing van leden voor het Wetgevend Lichaam., z.d.; 645; 1 omslag
  - Minister Vice-president van de Staatsraad, F.2
    - Verbaal van de Minister Vice-President van de Staatsraad., feb 1808 - 1 jul 1810; 388-396
      - feb 1808 - jul 1808, 388
      - aug 1808 - dec 1808, 389
      - jan 1809 - mrt 1809, 390
      - apr 1809 - jun 1809, 391
      - jul 1809 - sep 1809, 392
      - okt 1809 - dec 1809, 393
      - jan 1810 - 15 apr 1810, 394
      - 16 apr 1810 - mei 1810, 395
      - jun 1810 - 1 jul 1810, 396
    - Verbaal "gehouden bij de heer Reuvers, gewezen Minister Vice-President van de Staatsraad, als bij besluit van de Prins Aarts Thesaurier, algemeen stedehouder van Z.M. de Keizer en Koning, belast met het ordonnanceren gedurende Oogstmaand 1810"., 2 jul 1810 - 31 okt 1810; 442
    - Verbaal van "het verhandelde door de 1e Secretaris van het Gouvernement als bij besluit van de Prins Algemeen Stedehouder van Z.M. de Keizer van de 9e van Slachtmaand nr. 1, gechargeerd zo met ordonnancering over Slachtmaand voornoemd en met de aanvragen van fondsen voor de dienst van Wintermaand daaraanvolgende, als met de executie der besluiten van de 28e van Wijnmaand 1810, nr. 1 & 2, alles voor zoveel het de gewezen Minister Vice-President van de Staatsraad in de hoofdstad zijnde, zoude aangaan., 9 nov 1810 - 31 dec 1810; 443
    - Verbaal van de gewezen minister Vice-President van de Staatsraad., 3 jan 1811 - 9 dec 1811; 444
    - Index op het verbaal van de Minister Vice-President van de Staatsraad., feb 1808 - 28 mrt 1811; 571
    - Klapper op de index., 1808 - 1811; 572
      (samen met 571 in 1 band?)